【裁判字號】    92,裁,696
【裁判日期】    920529
【裁判案由】    房屋稅
【裁判全文】
最  高  行  政  法  院  裁  定                    九十二年度裁字第六九六號
    上  訴  人  太山工業股份有限公司
    代  表  人  甲○○
    被上訴人    臺中市稅捐稽徵處
    代  表  人  乙○○
右當事人間因房屋稅事件，上訴人對於中華民國九十年十二月三十一日臺中高等行政
法院八十九年度訴字第五○○號判決，提起上訴，本院裁定如左：
    主  文
上訴駁回。
上訴審訴訟費用由上訴人負擔。
    理  由
一、按對於適用簡易程序之裁判提起上訴或抗告，須經本院許可，且該許可以訴訟事
    件所涉及之法律見解具有原則性者為限，行政訴訟法第二百三十五條定有明文。
二、上訴人所有坐落台中市○○區○○里○○○路○段四○號房屋，經被上訴人核定
    八十八年房屋稅為五五、二○九元（營業用二三、一五七元、營業減半用七、九
    四五元、住家用一、三一九元、非住非營二二、七八八元）。上訴人不服，申經
    被上訴人復查結果以系爭房屋廠房四分之一部分面積七二○平方公尺，係出租予
    富順公司營業使用，另廠房四分之一部分面積七二○平方公尺，係上訴人堆置原
    供生產用之機械及材料，符合首揭減半徵收之規定，其餘約佔廠房二分之一部分
    面積一、四四○平方公尺，則空置未作任何使用；至非屬廠房之建物，其中鍋爐
    室面積一四四‧一平方公尺為空置，其餘分別供作營業及住家使用，乃就前開空
    置部分屬廠房面積一、四四○平方公尺現值一、○五九、三○○元，及非屬廠房
    之鍋爐室面積一四四‧一平方公尺現值八○、一○○元，合計現值一、一三九、
    四○○元之部分按非住家非營業用稅率核算稅額，併同其他部分建物核課八十八
    年度房屋稅合計五五、二○九元，至上訴人主張自用部分之廠房應減半課徵，按
    該屬廠房之建物面積一、四四○平方公尺既係空置未作任何使用，核與首揭財政
    部函釋得減半徵收所定之『停工期間』之要件不符，仍應按非住家非營業用稅率
    課徵房屋稅等由，復查決定遂維持原核定。原告不服，提起訴願、行政訴訟遞遭
    駁回，遂向本院提起上訴，主張原處分適用之財政部七十五年十一月二十六日台
    財稅第七五七五○八八號函釋「空置房屋，其使用執照所載用途為非住家使用」
    （包括營業用與非營業用）者，自七十五年七月一日起一律按非住家非營業用稅
    率課徵房屋稅。」逾越房屋稅條例第五條規定之範圍，牴觸法律，本件適用簡易
    程序之原判決所涉及之法律見解具有原則性，應許可上訴云云。查空置房屋，其
    使用執照所載用途為非住家使用者，按非住家非營業用稅率課徵房屋稅，乃在房
    屋稅條例第五條規定意旨內，對納稅義務人較有利之解釋，難謂對人民權益有何
    侵害，且經本院八十五年度判字第七七一號、八十六年度判字第二九四五號判決
    在案。經核原判決並無所涉及之法律見解，具有原則上之重要情事，上訴人提起
    上訴，不合首揭規定，不應許可，其上訴難謂合法，應予駁回。至上訴人其餘實
    體上主張，已無從審究，併予指明。
三、依行政訴訟法第二百四十九條第一項前段、第一百零四條、民事訴訟法第九十五
    條、第七十八條，裁定如主文。
中    華    民    國    九十二      年      五        月      二十九    日
                    最 高 行 政 法 院  第 二 庭
                                審 判 長 法  官      陳  石  獅
                                         法  官      劉  鑫  楨
                                         法  官      彭  鳳  至
                                         法  官      高  啟  燦
                                         法  官      黃  合  文
右  正  本  證  明  與  原  本  無  異
                                         法院書記官  王  福  瀛
中    華    民    國    九十二      年      六        月      六        日


司法院資訊處製作；財團法人民間司法改革基金會備份。
